臺灣板橋地方法院刑事判決             100年度訴字第2138號
公  訴  人  臺灣板橋地方法院檢察署檢察官
被      告  林玉梅
            張玉雲
            王天威
選任辯護人  邱仁楹律師
            王迪吾律師
上列被告因妨害風化等案件，經檢察官提起公訴（99年度偵字第
27571 號、100 年度偵字第14319 號），被告於準備程序中就被
訴事實為有罪之陳述，經本院合議庭裁定由受命法官獨任進行簡
式審判程序，並判決如下：
    主  文
林玉梅犯如附表四所示之罪，各處如附表四所示之刑。應執行有
期徒刑壹年陸月，如易科罰金，以新臺幣壹仟元折算壹日。
張玉雲犯如附表五所示之罪，各處如附表五所示之刑。應執行有
期徒刑壹年肆月，如易科罰金，以新臺幣壹仟元折算壹日。
王天威犯如附表六所示之罪，各處如附表六所示之刑；又共同意
圖使女子與他人為性交之行為，而容留以營利，處有期徒刑捌月
，減為有期徒刑肆月，如易科罰金，以新臺幣壹仟元折算壹日。
扣案如附表三所示之物均沒收。應執行有期徒刑陸月，如易科罰
金，以新臺幣壹仟元折算壹日。緩刑貳年，並應向公庫支付新臺
幣拾萬元。扣案如附表三所示之物均沒收。
    事  實
一、緣陳俊達、廖俊明與余正華共同意圖為自己不法所有及共同
    意圖使女子與他人為性交之行為，而容留以營利，自民國95
    年間起在臺北縣泰山鄉（現改制為新北市泰山區，下同）明
    志路3 段492 號4 樓開設護膚中心（下簡稱泰山明志店），
    雇用與其等有前揭共同犯意及行為分擔之員工陳柏宏、吳秋
    玫、邱佳瑩（陳俊達、廖俊明、余正華、陳柏宏、吳秋玫、
    邱佳瑩所犯詐欺取財、妨害風化等罪業經臺灣高等法院98年
    度上訴字第2235號判處罪刑確定）、林玉梅（自95年8 月間
    起受雇，花名「阿妹」、「瑤瑤」）、張玉雲（自95年9 月
    間起受雇，花名「米琪」、「琪琪」）（林玉梅、張玉雲所
    犯妨害風化罪部分業經臺灣高等法院98年度上訴字第2235號
    判處罪刑確定，此部分並經檢察官當庭予以補充，即該2 人
    所犯妨害風化罪部分並非本案起訴範圍），以及有共同意圖
    使女子與他人為性交之行為，而容留以營利犯意之陳松輝（
    所犯妨害風化罪業經本院96年度訴字第3281號判處罪刑確定
    ），暨不知情綽號「大姊」者，由陳柏宏擔任經理，負責過
    濾客人並帶領客人至店內；陳松輝為工讀生，負責散發廣告
    ；吳秋玫、邱佳瑩、林玉梅、張玉雲擔任服務小姐；余正華
    負責承租上開明志路3 段492 號4 樓住處作為營業場所，綽
    號「大姊」則在臺北縣新莊市（現改制為新北市新莊區，下
    同）中山路2 段838 之1 號3 樓「總機房」擔任總機。其等
    營業方式係由陳松輝在臺北縣（現改制為新北市）各處散發
    廣告，俟男客撥打上開廣告所載之電話詢問，店方即向男客
    稱性交易之代價新臺幣（下同）3,000 元，再與男客約定在
    泰山鄉○○路附近超商前及其他不特定地點等候，待確定男
    客到達後，即分別由陳俊達、廖俊明、陳柏宏等人負責觀察
    並過濾男客身分，再引導男客至上開護膚中心，由店內服務
    小姐林玉梅、張玉雲等人於要求男客交付3,000 元不等代價
    後，將男客帶至包廂中為其按摩性器官以刺激男客性慾，以
    此方式為猥褻行為，再由其等伺機向男客佯稱如欲性交需加
    入會員云云，或再由另一服務小姐入房佯稱可提供「3P」性
    服務云云，致男客陷於錯誤，誤信該店確實有會員制而同意
    支付現金或刷卡簽帳，如數給付入會費，嗣男客支付上揭入
    會費後，前開店家僅安排媒介、容留非店家服務小姐之女子
    為男客提供一次性交服務，嗣即藉詞推託或故意不接聽電話
    ，未依約為加入會員之男客提供性交服務，前開男客始知受
    騙（泰山明志店男客個別消費受騙情形、既未遂情形詳如附
    表一所示）。
二、陳俊達嗣與廖俊明拆夥，陳俊達另與王天威共同基於意圖為
    自己不法所有及意圖使女子與他人為性交之行為，而容留以
    營利之犯意，自95年10月間起，在臺北縣新莊市○○路883
    巷1 號3 樓共同開設護膚中心（下簡稱新莊中正店），並雇
    用與其等有共同犯意及行為分擔之黃室瑗（原名黃湘媛）、
    陳婷婷、陳彤恩暨花名「BOBO」、「小君」、「小美」之成
    年女子（陳俊達、陳婷婷、陳彤恩所犯詐欺取財未遂、妨害
    風化等罪；黃室瑗所犯妨害風化罪部分，均經臺灣高等法院
    98年度上訴字第2235號判處罪刑確定），由王天威負責過濾
    客人，黃室瑗擔任總機在同址接聽電話，陳婷婷負責現場管
    理，陳彤恩、「BOBO」、「小君」、「小美」擔任服務小姐
    ，以前揭相同手法著手詐取前往消費之男客吳明緯、林滄澤
    ，惟因吳明緯、林滄澤均未受騙繳費入會而未遂（新莊中正
    店之男客個別消費受騙情形、未遂情形詳如附表二所示）。
    嗣為警於96年1 月31日23時20分許循線查獲，並扣得陳俊達
    所有供新莊中正店上揭犯行所用如附表三所示之物；
三、案經臺灣板橋地方法院檢察署檢察官簽分偵辦後起訴。
    理  由
一、上開犯罪事實，業據被告林玉梅、張玉雲、王天威於本院準
    備程序及審理時均坦承不諱，核與證人即同案被告陳俊達於
    本案偵查中、證人即同案被告陳俊達、廖俊明、陳柏宏、吳
    秋玫、邱佳瑩、黃室瑗、陳婷婷、陳彤恩各於警詢及本院96
    年度訴字第3281號、臺灣高等法院98年度上訴字第2235號審
    理時、證人即附表一、二所示被害人姚吉洪等人分別於警詢
    及本院96年度訴字第3281號審理時之證述情節大致相符，並
    有如附表三所示之物扣案可佐，足徵被告3 人任意性自白與
    事實相符，應堪採信。本件事證明確，被告3 人犯行均堪認
    定，皆應依法論科。
二、核被告林玉梅、張玉雲所為，分別係犯如附表四、附表五所
    示之罪；被告王天威所為，係犯如附表六所示之罪及刑法第
    231 條第1 項之意圖使女子與他人為性交之行為，而容留以
    營利罪。被告林玉梅、張玉雲與陳俊達、廖俊明、余正華、
    陳柏宏、吳秋玫、邱佳瑩就上開事實一之犯行；被告王天威
    與陳俊達、黃室瑗、陳婷婷、陳彤恩暨花名「BOBO」、「小
    君」、「小美」就上開事實二之犯行，互有犯意聯絡及行為
    分擔，均為共同正犯。被告王天威先後有媒介、容留以營利
    之行為，惟各該行為間，有時間先後之階段關係，其媒介之
    前階段行為應為容留之後階段行為所吸收，不另論罪。被告
    王天威多次容留女子與不特定人為性交行為以營利之行為，
    因該行為具有反覆實施之特性，應屬集合犯之包括一罪。被
    告林玉梅、張玉雲及王天威所涉上開犯行，犯意各別，行為
    互殊，應予分論併罰。又被告林玉梅就附表一編號2 、6 、
    被告林玉梅、張玉雲就附表一編號13、18、24、28、29，被
    告王天威就附表二編號1 、2 所示之詐欺未遂犯行，均已著
    手詐欺行為之實施，而未生詐得財物之結果，為未遂犯，應
    依刑法第25條第2 項之規定，按既遂犯之刑減輕之。爰審酌
    被告3 人正值青壯，不思以正當手段獲取報酬，竟以廣告招
    攬男客前往上開護膚中心，先予猥褻行為後，再藉詐欺之手
    段使被害人交付財物及以信用卡刷卡消費，獲取不法所得，
    使被害人財產受到侵害，及造成色情氾濫，社會風氣敗壞，
    實有可議，惟衡其等犯後均已坦承犯行，態度尚佳，暨衡其
    犯罪動機、目的、手段、角色分工、所生危害、被害人所受
    損失等一切情狀，分別量處如主文所示之刑，並定應執行之
    刑，暨諭知易科罰金之折算標準（被告3 人行為時之修正前
    刑法第41條第2 項規定，業經司法院釋字第662 號解釋為違
    憲，於98年6 月19日立即失其效力，爰逕適用現行刑法第41
    條第8 項之規定，諭知其等應執行刑之如易科罰金之折算標
    準）。又被告3 人上開犯罪時間，均係在96年4 月24日之前
    ，應分別依中華民國九十六年罪犯減刑條例第2 條第1 項第
    3 款之規定減其宣告刑2 分之1， 並諭知易科罰金之折算標
    準。末查，被告王天威未曾因故意犯罪受有期徒刑以上刑之
    宣告，有臺灣高等法院被告前案紀錄表1 份附卷可憑，其因
    一時失慮，偶罹刑典，事後已坦承犯行，深具悔意，且現於
    遠百企業股份有限公司從事西點蛋糕師傅，有其服務證影本
    1 紙在卷可參，有穩定工作，本院認其經此刑之宣告後，應
    知警惕而無再犯之虞，因認暫不執行其刑為當，爰依刑法第
    74條第1 項第1 款之規定宣告緩刑2 年，並依同法第74條第
    2 項第4 款規定，諭知應向公庫支付10萬元，用啟自新。至
    如附表三所示之物，係被告陳俊達所有供新莊中正店上揭犯
    行所用之物，分據陳俊達於本院96年度訴字第3281號審理時
    及被告王天威於本院審理時供明在卷，爰均依刑法第38條第
    1 項第2 款之規定，於被告王天威上開所處主刑後併諭知沒
    收。
據上論斷，應依刑事訴訟法第273 條之1 第1 項、第299 條第1
項前段，刑法第28條、第339 條第1 項、第3 項、第231 條第1
項、第25條第2 項、第51條第5 款、第41條第1 項、刑法第74條
第1 項第1 款、第2 項第4 款、第38條第1 項第2 款，刑法施行
法第1 條之1 ，中華民國九十六年罪犯減刑條例第2 條第1 項第
3 款、第7 條、第9 條，判決如主文。
本案經檢察官張淑美到庭執行職務
中    華    民    國   100    年    10    月    25    日
                  刑事第二十二庭      法  官   吳韻馨
上列正本證明與原本無異。
如不服本判決，應於送達後10日內敘明上訴理由，向本院提出上
訴狀，上訴於本院第二審合議庭 (應附繕本) 。其未敘述上訴理
由者，應於上訴期間屆滿後20日內向本院補提理由書「切勿逕送
上級法院」。
                                      書記官   王元佑
中    華    民    國   100    年    10    月    25    日
附錄本案論罪科刑法條全文：
中華民國刑法第339條、第231條
附表一：
┌──┬─────┬───┬────────────────────────┬───┐
│編號│時間及地點│被害人│犯罪方法                                        │被告  │
├──┼─────┼───┼────────────────────────┼───┤
│ 1  │95年8月19 │姚吉洪│姚吉洪於95年8 月19日前l0天許，在臺北縣樹林市（現│林玉梅│
│    │日，在臺北│      │改制為新北市樹林區，下同）保安二街見貼在機車上色│      │
│    │縣泰山鄉明│      │情小廣告（電話號碼為0000000000），即將該電話輸入│      │
│    │志路3段492│      │手機後去電，同年8 月19日下午15至16時許，吳秋玫等│      │
│    │號4樓（泰 │      │小姐其中一人自稱「夏天」來電，稱可以3000元代價為│      │
│    │山明志店）│      │按摩性服務，並與姚男約定在臺北縣泰山鄉○○路、明│      │
│    │          │      │志路口之超商見面，姚男到達後，即由林玉梅（綽號「│      │
│    │          │      │瑤瑤」帶姚男至臺北縣泰山鄉○○路○段492 號4 樓，│      │
│    │          │      │進入該營業場所後，姚男進入其中一間有按摩床之房間│      │
│    │          │      │，由林玉梅（花名「瑤瑤」）替全裸之姚男做按摩並撫│      │
│    │          │      │摸其性器官，挑起其性慾後，林玉梅即向姚男佯稱：要│      │
│    │          │      │加入會員才可以提供性服務，價格為至少先繳交6 萬元│      │
│    │          │      │，可以提供24次預約性服務云云，使姚男陷於錯誤而答│      │
│    │          │      │應入會，姚男遂先刷卡，刷卡金額為65000 元，嗣林玉│      │
│    │          │      │梅再帶吳秋玫（綽號「奇芠」）入房，再向姚男佯稱：│      │
│    │          │      │以後伊等兩位可以一起作3P性服務云云，姚男遂再刷卡│      │
│    │          │      │，前後刷卡金額各為65000 元、95000 元、55000 元、│      │
│    │          │      │55000 元四筆，事後林玉梅為敷衍了事，即介紹一位外│      │
│    │          │      │國籍小姐到現場房內為姚男提供性交服務，姚男始離去│      │
│    │          │      │。姚男於同年8 月24日以後，以林玉梅所留0000000000│      │
│    │          │      │之電話號碼與其聯繫，並回到現場要求退費，陳柏宏（│      │
│    │          │      │綽號「阿宏」）出面協商，稱須再繳50000 元保證金，│      │
│    │          │      │方可退費云云，姚男未答應並離開，嗣即無法連絡林玉│      │
│    │          │      │梅等人，始知受騙。                              │      │
├──┼─────┼───┼────────────────────────┼───┤
│ 2  │95年9月間 │張允瀚│張允瀚約於95年7 月間，在臺北縣中和市（現改制為新│林玉梅│
│    │某日，在臺│      │北市中和區，下同）保平路上見及貼在機車上色情小廣│      │
│    │北縣泰山鄉│      │告，並將該電話輸入手機，於95年9 月間某日13時許，│      │
│    │明志路3段 │      │張男去電，由吳秋玫等服務小姐其中一人接聽電話，稱│      │
│    │492號4樓（│      │可以3000元之代價為其作性服務，並與張男約定至臺北│      │
│    │泰山明志店│      │縣泰山鄉○○路、中山路口之超商見面。張男到達後，│      │
│    │）        │      │由吳秋玫等服務小姐其中一人，帶張男至臺北縣泰山鄉│      │
│    │          │      │明志路三段488 號4 樓，進入該營業場所後，張男再進│      │
│    │          │      │入其中一間有按摩床之房間，之後在床上由前開女子為│      │
│    │          │      │僅著內褲之張男按摩並撫摸其性器官，並向張男佯稱：│      │
│    │          │      │要加入會員後才可以由伊立即提供性服務，價格為至少│      │
│    │          │      │先繳交2 萬元，可以提供7 至10次由前開女子本人提供│      │
│    │          │      │的性服務云云，惟張男察覺其中有詐而未答應並離去，│      │
│    │          │      │始未得逞。                                      │      │
├──┼─────┼───┼────────────────────────┼───┤
│ 3  │95年9月4日│劉志宏│劉志宏於95年8 月底，在臺北縣永和市（現改制為新北│林玉梅│
│    │，在臺北縣│      │市永和區，下同）樂華夜市旁見及貼在機車上色情小廣│      │
│    │泰山鄉明志│      │告，將該電話輸入手機後，於95年9 月4 日17時30分許│      │
│    │路3段492號│      │去電，由吳秋玫等服務小姐其中一人自稱「娃娃」接聽│      │
│    │4樓（泰山 │      │電話並稱可以3000元之代價為按摩服務，並與劉男約定│      │
│    │明志店）  │      │在臺北縣泰山鄉○○路附近之超商見面，劉男到達後即│      │
│    │          │      │由自稱「娃娃」之女子帶劉男至臺北縣泰山鄉○○路三│      │
│    │          │      │段492 號4 樓，進入該營業場所後，因劉男嫌該自稱「│      │
│    │          │      │娃娃」之女子長相不佳想離開，遂改由被告林玉梅（綽│      │
│    │          │      │號「瑤瑤」）服務，劉男進入其中一間有按摩床之房間│      │
│    │          │      │，之後在床上由林玉梅幫只著內褲之劉男做按摩，並撫│      │
│    │          │      │摸其性器官．迨引起其性慾後，林玉梅即向劉男佯稱：│      │
│    │          │      │要加入會員後才可以提供性服務，價格為至少先繳交2 │      │
│    │          │      │萬元，可由伊提供8 次預約性服務云云，使劉男陷入錯│      │
│    │          │      │誤，繳交現金2 萬元，嗣林玉梅安排另一位小姐欲為劉│      │
│    │          │      │男提供性交服務，劉男認其年紀大而拒絕，事後林玉梅│      │
│    │          │      │交予劉男一張小卡片為憑據，以供日後預約8 次性服務│      │
│    │          │      │，劉男遂離去。隔2 、3 日後，劉男有以林玉梅所留敦│      │
│    │          │      │煌美容名店小卡片上（正頁內容: 「瑤瑤」-000000000│      │
│    │          │      │3 。後頁內容: 劃8 個小格子，每格子代表可預約性服│      │
│    │          │      │務一次）之電話號碼與林玉梅聯繫，林玉梅藉詞推託，│      │
│    │          │      │劉男始知受騙。                                  │      │
├──┼─────┼───┼────────────────────────┼───┤
│ 4  │95年9 月21│陳宏隆│陳宏隆於95年9 月21日在臺北市○○○路○段附近，見│林玉梅│
│    │日，在臺北│      │及張貼在機車後照鏡上之色情小廣告貼紙，去電後由吳│      │
│    │縣泰山鄉明│      │秋玫等服務小姐其中一女子接聽電話，該女子並稱可以│      │
│    │志路3段492│      │3000元之代價為性交易，並約在臺北縣泰山鄉○○路附│      │
│    │號4樓（泰 │      │近超商見面，陳男到達後，由綽號「瑤瑤」之女子（即│      │
│    │山明志店）│      │被告林玉梅）帶陳男至臺北縣泰山鄉○○路3段492 號4│      │
│    │          │      │樓，進入該營業場所，內有兩間房間，陳男進入其中一│      │
│    │          │      │間後在床上林玉梅作按摩，林玉梅並向陳男佯稱：伊只│      │
│    │          │      │幫其按摩，要做性服務須先入會．價格為先繳交2萬元 │      │
│    │          │      │，可以預約以後伊本人提供之性服務云云，致陳男陷於│      │
│    │          │      │錯誤，陳男遂給付其身上之1萬元現金，惟林玉梅當場 │      │
│    │          │      │安排另一女子為陳男提供性交行為之服務，事後林玉梅│      │
│    │          │      │並留一電話號碼予陳男聯繫用，陳男便離去。隔兩日後│      │
│    │          │      │陳男曾以該電話去電，但無人接聽，陳男始知受騙。  │      │
├──┼─────┼───┼────────────────────────┼───┤
│ 5  │95年9 月25│劉永鈞│劉永鈞於95年9 月25日前2 至3 天，在臺北縣永和市仁│林玉梅│
│    │日，在臺北│      │愛路上看到貼在機車上色情小廣告，遂於95年9 月25日│      │
│    │縣泰山鄉明│      │中午11時30分左右去電，由一自稱「瑤瑤」之女子（即│      │
│    │志路3段492│      │被告林玉梅）接聽電話，稱可以3000元之代價為按摩服│      │
│    │號4樓（泰 │      │務，並與劉男約定在臺北縣泰山鄉○○路附近超商見面│      │
│    │山明志店）│      │。劉男到達後，即由林玉梅（花名「瑤瑤」）帶劉男至│      │
│    │          │      │臺北縣泰山鄉○○路○段492號4樓，進入該營業場所後│      │
│    │          │      │，劉男進入其中一間有按摩床之房間，之後在床上由林│      │
│    │          │      │玉梅幫只著內褲之劉男做按摩，林玉梅並撫摸劉男之性│      │
│    │          │      │器官，挑起其性慾，並向劉男佯稱：要加入會員後才可│      │
│    │          │      │以提供性服務，價格為至少先繳交6萬元，可以提供24 │      │
│    │          │      │次的預約性服務云云，致使劉男陷於錯誤，劉男遂答應│      │
│    │          │      │入會，並給付現金13000元及刷卡58000元，嗣林玉梅即│      │
│    │          │      │安排另一位新加坡籍女子到現場為劉男提供性交服務，│      │
│    │          │      │事後林玉梅給劉男一張小卡片做為憑據以供預約性服務│      │
│    │          │      │。惟劉男以林玉梅所留敦煌美容名店小卡片上（正頁內│      │
│    │          │      │容：「瑤瑤」，0000000000，下午2點以後預約。後頁 │      │
│    │          │      │內容：劃小格子，每格子代表可提供性服務一次）之電│      │
│    │          │      │話聯繫，無人接聽，劉男始知受騙。                │      │
├──┼─────┼───┼────────────────────────┼───┤
│ 6  │95年9 月27│王彥策│王彥策於95年9 月27日前二星期，接獲色情簡訊，嗣於│林玉梅│
│    │日，在臺北│      │95年9月27日去電後，由吳秋玫等服務小姐其中一女子 │      │
│    │縣泰山鄉明│      │接聽電話，該女子稱可以3000元之代價為性交易，並與│      │
│    │志路3段492│      │王男約定在臺北縣泰山鄉○○路附近超商見面。王男到│      │
│    │號4 樓（泰│      │達後，即由林玉梅（花名「瑤瑤」）帶王男至臺北縣泰│      │
│    │山明志店）│      │山鄉○○路○段492號4樓，進入該營業場所後，王男進 │      │
│    │          │      │入其中一間房間後，在床上由林玉梅幫當時只有穿內褲│      │
│    │          │      │之王男按摩，林玉梅並向王男佯稱：要性服務須先入會│      │
│    │          │      │，價格為先繳交1萬元，可以預約以後4次性交易，回到│      │
│    │          │      │原處服務云云，因王男發覺其中有詐而未答應並離開，│      │
│    │          │      │致未能得逞。                                    │      │
├──┼─────┼───┼────────────────────────┼───┤
│ 7  │95年10月5 │林俊宏│林俊宏於95年10月5 日，在臺北縣三峽鎮（現改制為新│林玉梅│
│    │日，在臺北│      │北市三峽區，下同）中山路附近停車後，見及機車上張│張玉雲│
│    │縣泰山鄉明│      │貼有色情小廣告貼紙，去電後由林玉梅（花名「瑤瑤」│      │
│    │志路3段492│      │）接聽電話，並稱可以3000元之代價為性交易，並與林│      │
│    │號4樓（泰 │      │男約在臺北縣泰山鄉○○路○段488 號前見面。林男到│      │
│    │山明志店）│      │達後，由林玉梅帶林男至臺北縣泰山鄉○○路3 段492 │      │
│    │          │      │號4 樓，進入該營業場所，林男進入其中一間房間後，│      │
│    │          │      │在床上由林玉梅幫全裸之林男做按摩並撫摸其性器官，│      │
│    │          │      │以挑起其性慾，林玉梅並向林男佯稱：要加入會員後才│      │
│    │          │      │可以由伊從事性服務，價格為至少先繳交1 萬元，可以│      │
│    │          │      │預約由伊本人提供之性服務云云，致使林男陷於錯誤並│      │
│    │          │      │答應入會，林男遂給付13000 元，林玉梅並給林男一張│      │
│    │          │      │小卡片以供日後預約，林玉梅並另安排外籍女子至現場│      │
│    │          │      │欲為林男提供性服務，遭林男拒絕，林男要求退費未果│      │
│    │          │      │遂離去。數日後，林男以小卡片上所留之電話號碼去電│      │
│    │          │      │，但無人接聽，始知受騙。                        │      │
├──┼─────┼───┼────────────────────────┼───┤
│ 8  │95年10月7 │王寰瑋│王寰瑋於95年10月7 日前3 、4 天，在臺北縣新店市（│林玉梅│
│    │日，在臺北│      │現改制為新北市新店區，下同）大豐路上見及貼在機車│張玉雲│
│    │縣泰山鄉明│      │上色情小廣告，遂於95年10月7 日下午14時去電，由林│      │
│    │志路3段492│      │玉梅（花名「瑤瑤」）接聽電話，並稱可以3000元之代│      │
│    │號4樓（泰 │      │價作服務，並與王男約定在臺北縣泰山鄉○○路附近之│      │
│    │山明志店）│      │超商見面。王男到達後，由林玉梅帶王男至臺北縣泰山│      │
│    │          │      │鄉○○路○ 段492 號4 樓，進入該營業場所，林男進入│      │
│    │          │      │其中一間房間後，在床上由林玉梅幫王男做按摩並撫摸│      │
│    │          │      │其性器官，以挑起其性慾，林玉梅並向林男佯稱：要加│      │
│    │          │      │入會員後才可以由伊從事性服務，價格為至少先繳交1 │      │
│    │          │      │萬元，可以預約由伊本人提供之性服務云云，使王男陷│      │
│    │          │      │於錯誤並答應入會，王男遂給付90 00 元，林玉梅並給│      │
│    │          │      │王男一張小卡片以供日後預約，林玉梅並安排另一女子│      │
│    │          │      │為王男提供性交服務後，王男遂離去。王男嗣以小卡片│      │
│    │          │      │上所留之電話號碼去電，但無人接聽，始知受騙。    │      │
├──┼─────┼───┼────────────────────────┼───┤
│ 9  │95年10月11│詹子漢│詹子漢於95年10月11日前一星期，於臺北縣三重市（現│林玉梅│
│    │日，在臺北│      │改制為新北市三重區，下同）重新路附近機車後座發現│張玉雲│
│    │縣泰山鄉明│      │色情小廣告，嗣於95年10月11日去電，由吳秋玫等小姐│      │
│    │志路3段492│      │其中一人自稱「娃娃」，並稱可以3000元之代價為性交│      │
│    │號4樓（泰 │      │易，並與詹男約在臺北縣泰山鄉○○路附近見面。詹男│      │
│    │山明志店）│      │到達後，由林玉梅（花名「瑤瑤」）帶詹男至臺北縣泰│      │
│    │          │      │山鄉○○路○ 段492 號4 樓，進入該營業場所，詹男進│      │
│    │          │      │入其中一間房間後，在床上由林玉梅幫詹男做按摩並撫│      │
│    │          │      │摸其性器官，以挑起其性慾，林玉梅並向詹男佯稱：要│      │
│    │          │      │加入會員後才可以由伊從事性服務，價格為至少先繳交│      │
│    │          │      │2萬 元，可以預約由伊本人提供之性服務云云，致使林│      │
│    │          │      │男陷於錯誤並答應入會，林男遂給付10000 元，林玉梅│      │
│    │          │      │並給詹男一張小卡片以供日後預約，林玉梅並安排另一│      │
│    │          │      │大陸籍女子為詹男提供性交服務後，詹男遂離去。數日│      │
│    │          │      │後，詹男以小卡片上所留之電話號碼去電要求提供性交│      │
│    │          │      │服務，均遭藉故推託，詹男始知受騙。              │      │
├──┼─────┼───┼────────────────────────┼───┤
│ 10 │95年10月13│吳文龍│吳文龍於95年l0月13日，在臺北縣板橋市（現改制為新│林玉梅│
│    │日，在臺北│      │北市板橋區，下同）溪崑二街住家樓下其機車上見及色│張玉雲│
│    │縣泰山鄉明│      │情小廣告，後將該電話號碼輸入行動電話，並於同日19│      │
│    │志路3段492│      │時30分去電，由吳秋玫等小姐其中一人接聽電話並稱可│      │
│    │號4樓（泰 │      │從事性交易，並與吳男約在臺北縣泰山鄉○○路附近見│      │
│    │山明志店）│      │面。吳男到達後，由林玉梅（花名「瑤瑤」）帶吳男至│      │
│    │          │      │臺北縣泰山鄉○○路3 段492 號4 樓，進入該營業場所│      │
│    │          │      │，吳男進入其中一間房間後，在床上由林玉梅幫吳男做│      │
│    │          │      │按摩並撫摸其性器官，以挑起其性慾，林玉梅並向吳男│      │
│    │          │      │佯稱：要加入會員後才可以由伊從事性服務，價格為至│      │
│    │          │      │少先繳交1 萬元，可以提供4 次由伊本人提供之性服務│      │
│    │          │      │云云，致使吳男陷於錯誤，遂答應入會，但吳男身上僅│      │
│    │          │      │有3000元，所以又回家拿信用卡，再回到現場，林玉梅│      │
│    │          │      │及另一女子再向吳男佯稱：如只付l 萬元4 次性交易，│      │
│    │          │      │如要外出需付3 個月6 萬元24次性交易，刷卡後不會送│      │
│    │          │      │刷卡單給銀行，只是留這筆錢當押金，以後如預約性交│      │
│    │          │      │易，要再付現2500元，滿24次後會將刷卡款項還給吳男│      │
│    │          │      │云云，吳男遂刷卡付款72000 元（含百分之二十手續費│      │
│    │          │      │），林玉梅並給吳男2 張小卡片做為入會憑據，可預約│      │
│    │          │      │30次性服務，之後吳男即離去。隔4 日後，吳男以該小│      │
│    │          │      │卡片上之電話號碼聯繫要求預約性服務，均無人接聽，│      │
│    │          │      │而信用卡帳款亦已入帳，吳男始知受騙。            │      │
├──┼─────┼───┼────────────────────────┼───┤
│ 11 │95年10月13│張志強│張志強於95年10月13日，在臺北縣林口鄉（現改制為新│林玉梅│
│    │日，在臺北│      │北市林口區，下同）鄉公所前見及機車上色情小廣告，│張玉雲│
│    │縣泰山鄉明│      │並於同日16時許去電，由林玉梅（花名「瑤瑤」）接聽│      │
│    │志路3段492│      │電話，並稱可以3000元之代價作服務，並與張男約定在│      │
│    │號4樓（泰 │      │臺北縣泰山鄉○○路附近之超商見面。張男到達後，林│      │
│    │山明志店）│      │玉梅帶張男至臺北縣泰山鄉○○路3 段492 號4 樓，進│      │
│    │          │      │入該營業場所，張男進入其中一間房間後，在床上由林│      │
│    │          │      │玉梅幫張男做按摩並撫摸其性器官，以挑起其性慾，林│      │
│    │          │      │玉梅並向張男佯稱：要加入會員後才可以由伊從事性服│      │
│    │          │      │務，價格為至少先繳交2 萬元，可以預約由伊本人提供│      │
│    │          │      │之性服務云云，致使張男陷於錯誤並答應入會，張男遂│      │
│    │          │      │給付10000 元，林玉梅並給張男一張小卡片以供日後預│      │
│    │          │      │約，張男遂離去。張男嗣以小卡片上所留之電話號碼去│      │
│    │          │      │電，但無人接聽，始知受騙。                      │      │
├──┼─────┼───┼────────────────────────┼───┤
│ 12 │95年10月15│楊焜斌│楊焜斌於95年10月15日前3、4天，在臺北縣中和市忠孝│林玉梅│
│    │日，在臺北│      │街上見及貼在機車上色情小廣告，並於95年10月15日22│張玉雲│
│    │縣泰山鄉明│      │時許去電，由吳秋玫等小姐其中一女子接聽電話並稱可│      │
│    │志路3段492│      │以3000元代價作全套按摩性服務，並與楊男約定在臺北│      │
│    │號4樓（泰 │      │縣泰山鄉○○路附近之超商見面。楊男到達後，由林玉│      │
│    │山明志店）│      │梅（花名「瑤瑤」）帶楊男至臺北縣泰山鄉○○路3段 │      │
│    │          │      │492號4樓，進入該營業場所，楊男進入其中一間房間後│      │
│    │          │      │，在床上由林玉梅幫楊男做按摩並撫摸其性器官，以挑│      │
│    │          │      │起其性慾，林玉梅並向楊男佯稱：要加入會員後才可以│      │
│    │          │      │由伊從事性服務，價格為至少先繳交2萬元，可以預約 │      │
│    │          │      │由伊本人提供之性服務云云，致使楊男陷於錯誤並答應│      │
│    │          │      │入會，楊男遂給付8000元，林玉梅並給楊男一張小卡片│      │
│    │          │      │以供日後預約，林玉梅並安排另一女子為楊男提供性交│      │
│    │          │      │服務後，楊男遂離去。楊男嗣以小卡片上所留之電話號│      │
│    │          │      │碼去電，但無人接聽，始知受騙。                  │      │
├──┼─────┼───┼────────────────────────┼───┤
│ 13 │95年l0月16│高世昌│高世昌於95年l0月16日前3 、4 天，在臺北縣新店市中│林玉梅│
│    │日，在臺北│      │興路上見及貼在其機車上色情小廣告，並於95年10 月 │張玉雲│
│    │縣泰山鄉明│      │16日14時許去電，由吳秋玫等小姐其中一女子接聽電話│      │
│    │志路3段492│      │並稱可以3000元代價作按摩服務，並與高男約定在臺北│      │
│    │號4樓（泰 │      │縣泰山鄉○○路附近超商見面。高男到達後，即由吳秋│      │
│    │山明志店）│      │玫等小姐其中一女子自稱「娃娃」帶高男至臺北縣泰山│      │
│    │          │      │鄉○○路○段492號4樓，進入該營業場所後，高男進入 │      │
│    │          │      │其中一間房間後，在床上由該女子幫高男按摩，該女子│      │
│    │          │      │並向高男佯稱：要性服務須先入會，價格為先繳交2萬 │      │
│    │          │      │元，可以預約以後8次性交易云云，因高男發覺其中有 │      │
│    │          │      │詐而未答應並離開，致未能得逞。                  │      │
├──┼─────┼───┼────────────────────────┼───┤
│ 14 │95年l0月20│陳庭訓│陳庭訓於95年l0月20日前3、4天，在臺北縣新莊市街上│林玉梅│
│    │日，在臺北│      │見及貼在機車上色情小廣告，將該電話輸入手機後於同│張玉雲│
│    │縣泰山鄉明│      │年l0月20日23時許去電，由吳秋玫等小姐其中一女子接│      │
│    │志路3段492│      │聽電話並稱可以2500元至3000元之代價作按摩服務，並│      │
│    │號4樓（泰 │      │與陳男約在臺北縣泰山鄉○○路附近見面。陳男到達後│      │
│    │山明志店）│      │，由綽號「瑤瑤」之林玉梅帶陳男至臺北縣泰山鄉明志│      │
│    │          │      │路3段492號4樓，進入該營業場所，陳男進入其中一間 │      │
│    │          │      │房間後，在床上由林玉梅幫陳男做按摩並撫摸其性器官│      │
│    │          │      │，以挑起其性慾，林玉梅並向陳男佯稱：要加入會員後│      │
│    │          │      │才可以由伊從事性服務，價格為至少先繳交6萬元，可 │      │
│    │          │      │以提供25次由伊本人提供之性服務，刷卡後不會送刷卡│      │
│    │          │      │單給銀行，只是留這筆錢當押金，以後如預約性交易，│      │
│    │          │      │要再付現2500元，滿25次後會將刷卡款項還給陳男云云│      │
│    │          │      │，陳男遂刷卡付款72000元（含百分之二十手續費）， │      │
│    │          │      │林玉梅並給陳男2張小卡片做為入會憑據，可預約性服 │      │
│    │          │      │務，林玉梅並安排另一大陸籍女子為陳男提供性交服務│      │
│    │          │      │後，陳男遂離去。陳男嗣以小卡片上所留之電話號碼去│      │
│    │          │      │電，但無人接聽，始知受騙。                      │      │
├──┼─────┼───┼────────────────────────┼───┤
│ 15 │95年l0月23│魏志成│魏志成於95年l0月23日前1、2天，在臺北縣林口鄉文化│林玉梅│
│    │日，在臺北│      │二路上見及貼在機車上色情小廣告，用其所申辦之號碼│張玉雲│
│    │縣泰山鄉明│      │0000000000的行動電話去電，由吳秋玫等小姐其中一女│      │
│    │志路3段49 │      │子接聽電話並稱可以3000元之代價作服務，並與魏男約│      │
│    │2號4樓（泰│      │在臺北縣泰山鄉○○路附近見面。魏男到達後，由綽號│      │
│    │山明志店）│      │「瑤瑤」之林玉梅帶魏男至臺北縣泰山鄉○○路3段492│      │
│    │          │      │號4樓，進入該營業場所，魏男進入其中一間房間後， │      │
│    │          │      │在床上由林玉梅幫魏男做按摩，林玉梅並向魏男佯稱：│      │
│    │          │      │要加入會員後才可以由伊從事性服務，價格為至少先繳│      │
│    │          │      │交6萬元，可以提供30次由伊本人提供之性服務，刷卡 │      │
│    │          │      │後不會送刷卡單給銀行，只是留這筆錢當押金，以後如│      │
│    │          │      │預約性交易，要再付現3000元，滿30次後會將刷卡款項│      │
│    │          │      │還給魏男云云，魏男遂刷卡付款72000元（含百分之二 │      │
│    │          │      │十手續費），林玉梅並給魏男2張小卡片做為入會憑據 │      │
│    │          │      │，可預約性服務，林玉梅並安排另一新加坡籍女子為魏│      │
│    │          │      │男提供性交服務後，魏男遂離去。魏男嗣以小卡片上所│      │
│    │          │      │留之電話號碼去電，但無人接聽，始知受騙。        │      │
├──┼─────┼───┼────────────────────────┼───┤
│ 16 │95年l0月26│陳炳宏│陳炳宏於95年l0月初，在臺北市○○○路上見及貼在機│林玉梅│
│    │日，在臺北│      │車上色情小廣告貼紙（電話號碼為0000000000），將該│張玉雲│
│    │縣泰山鄉明│      │電話輸入手機後於同年l0月26日20時許去電，由吳秋玫│      │
│    │志路3段492│      │等小姐其中一女子自稱「瑄瑄」接聽電話並稱可以3000│      │
│    │號4樓(泰山│      │元之代價作全套按摩性服務，並與陳男約在臺北縣泰山│      │
│    │明志店)   │      │鄉○○路附近見面。陳男到達後，由綽號「瑤瑤」之女│      │
│    │          │      │子（即林玉梅）帶陳男至臺北縣泰山鄉○○路3段492號│      │
│    │          │      │4樓，進入該營業場所，陳男進入其中一間房間後，在 │      │
│    │          │      │床上由林玉梅幫陳男做按摩並撫摸其性器官，以挑起其│      │
│    │          │      │性慾，林玉梅並向陳男佯稱：要加入會員後才可以由伊│      │
│    │          │      │從事性服務，價格為至少先繳交6萬元，可以提供24次 │      │
│    │          │      │由伊本人提供之性服務，刷卡後不會送刷卡單給銀行，│      │
│    │          │      │只是留這筆錢當押金，以後如預約性交易，要再付現  │      │
│    │          │      │2500元，滿24次後會將刷卡款項還給陳男云云，陳男遂│      │
│    │          │      │刷卡付款72000元（含百分之二十手續費），林玉梅並 │      │
│    │          │      │給陳男2張小卡片做為入會憑據，可預約性服務，林玉 │      │
│    │          │      │梅並安排另一女子為陳男提供性交服務後，陳男遂離去│      │
│    │          │      │。陳男嗣以小卡片上所留之電話號碼去電，但無人接聽│      │
│    │          │      │，且發現刷卡款項已入帳，始知受騙。              │      │
├──┼─────┼───┼────────────────────────┼───┤
│ 17 │95年l0月27│張清貴│張清貴於95年08月起接到該應召站之電話聯繫，由吳秋│林玉梅│
│    │日，在臺北│      │玫等小姐其中一女子自稱「小君」來電，並稱可以作全│張玉雲│
│    │縣泰山鄉明│      │套按摩性服務，嗣於同年10月27日16時許，張男前往消│      │
│    │志路3段492│      │費，並約定在臺北縣泰山鄉○○路附近之超商見面。張│      │
│    │號4樓（泰 │      │男到達後，由該綽號「小君」之女子帶張男至臺北縣泰│      │
│    │山明志店）│      │山鄉○○路○段492號4樓，進入該營業場所，張男進入 │      │
│    │          │      │其中一間房間後，在床上由該女子幫張男做按摩並撫摸│      │
│    │          │      │其性器官，以挑起其性慾，該女子並向張男佯稱：要加│      │
│    │          │      │入會員後才可以由伊從事性服務，價格為至少先繳交2 │      │
│    │          │      │萬元，可以預約提供10次性服務云云，致使張男陷於錯│      │
│    │          │      │誤並答應入會，楊男遂給付20000元，該女子並給張男 │      │
│    │          │      │一張小卡片以供日後預約，該女子並再安排另一新加坡│      │
│    │          │      │籍女子為張男提供性交服務後，張男遂離去。張男嗣以│      │
│    │          │      │小卡片上所留之電話號碼去電，但無人接聽，始知受騙│      │
│    │          │      │。                                              │      │
├──┼─────┼───┼────────────────────────┼───┤
│ 18 │95年l0月27│劉家文│劉家文於95年l0月27日前2 、3 天，在臺北縣樹林市俊│林玉梅│
│    │日，在臺北│      │德街上見及貼在其機車上之色情小廣告（電話號碼為09│張玉雲│
│    │縣泰山鄉明│      │00000000），劉男將該電話輸入手機，於同年10月27日│      │
│    │志路3段492│      │19時30分許去電，由吳秋玫等小姐其中一女子接聽電話│      │
│    │號4樓（泰 │      │並稱可以3000元之代價作按摩服務，並與劉男約定在臺│      │
│    │山明志店）│      │北縣泰山鄉○○路附近超商見面。劉男到達後，即由吳│      │
│    │          │      │秋玫等小姐其中一女子帶劉男至臺北縣泰山鄉○○路3 │      │
│    │          │      │段492號4樓，進入該營業場所後，劉男進入其中一間房│      │
│    │          │      │間後，在床上由該女子幫劉男按摩，該女子並向劉男佯│      │
│    │          │      │稱：要性服務須先入會，價格為先繳交2萬元，可以預 │      │
│    │          │      │約以後8次性交易云云，因劉男發覺其中有詐而未答應 │      │
│    │          │      │並離開，致未能得逞。                            │      │
├──┼─────┼───┼────────────────────────┼───┤
│ 19 │95年l0月31│王文志│王文志於95年l0月31日前2、3天，在臺北縣永和市中正│林玉梅│
│    │日，在臺北│      │路上見及貼在機車上色情小廣告（電話號碼為092510  │張玉雲│
│    │縣泰山鄉明│      │9070）並將該電話輸入手機，嗣於同年10月31日15時30│      │
│    │志路3段492│      │分許去電，由吳秋玫等小姐其中一女子自稱「娃娃」之│      │
│    │號4樓（泰 │      │女子接聽電話並稱可以3000元之代價作性交易服務，並│      │
│    │山明志店）│      │與王男約在臺北縣泰山鄉○○路附近見面。王男到達後│      │
│    │          │      │，由綽號「瑤瑤」之林玉梅帶王男至臺北縣泰山鄉明志│      │
│    │          │      │路3段492號4樓，進入該營業場所，王男進入其中一間 │      │
│    │          │      │房間後，林玉梅並向王男佯稱：要加入會員後才可以由│      │
│    │          │      │伊從事性服務，入會方式是購買6個月份，每月可預約8│      │
│    │          │      │次性交易，價格為72000元，是由伊本人提供性服務云 │      │
│    │          │      │云，王男遂答應入會，林玉梅隨即陪同另一女子（即被│      │
│    │          │      │告張玉雲請王男捧該女子的場，並佯稱伊等二人可提供│      │
│    │          │      │3P性服務，但每人要買1年份的會員，代價每人144000 │      │
│    │          │      │元，含刷卡付帳要付20%手續費云云，致使王男陷於錯 │      │
│    │          │      │誤，遂將其臺新銀行及中國信託銀行信用卡交予林玉梅│      │
│    │          │      │，林玉梅再將該信用卡交予吳秋玫等小姐其中一女子自│      │
│    │          │      │稱「經理」者至他處刷卡，過約2小時後，該自稱經理 │      │
│    │          │      │之女子拿簽帳單給王男簽名，並佯稱每人還要繳交1500│      │
│    │          │      │00元保證金，王男察覺其中有詐，要求退費，惟該女子│      │
│    │          │      │佯稱上述刷卡金額，不會向銀行請款，並在7日後可退 │      │
│    │          │      │款，包括保證金刷卡部份，以後預約性服務只要再繳付│      │
│    │          │      │2500元即可云云，使王男再拿臺新銀行及中國信託銀行│      │
│    │          │      │、中華商銀信用卡共3張信用卡給該女子，過約2小時後│      │
│    │          │      │才拿簽帳單給王男簽名，王男刷卡金額共計534000元。│      │
│    │          │      │林玉梅並給王男1張小卡片做為入會憑據，可預約性服 │      │
│    │          │      │務，林玉梅並安排另一女子為王男提供性交服務後，王│      │
│    │          │      │男遂離去。王男嗣以小卡片上所留之電話號碼聯絡退費│      │
│    │          │      │事宜均未果，始知受騙。                          │      │
├──┼─────┼───┼────────────────────────┼───┤
│ 20 │95年11月7 │陳昭峰│陳昭峰於95年11月7 日二星期前，在臺北縣新店市北新│林玉梅│
│    │日，在臺北│      │路上見及到貼在機車上色情小廣告，並於同年ll月7日 │張玉雲│
│    │縣泰山鄉明│      │20時許去電．由吳秋玫等小姐其中一女子接聽電話，並│      │
│    │志路3段492│      │稱可以3000元之代價作服務，並與陳男約在臺北縣泰山│      │
│    │號4樓（泰 │      │鄉○○路附近見面。陳男到達後，由綽號「瑤瑤」之女│      │
│    │山明志店）│      │子（即林玉梅）帶陳男至臺北縣泰山鄉○○路3段492  │      │
│    │          │      │號4樓，進入該營業場所，陳男進入其中一間房間後， │      │
│    │          │      │在床上由林玉梅幫陳男做按摩並撫摸其性器官，以挑起│      │
│    │          │      │其性慾，林玉梅並向陳男佯稱：要加入會員後才可以由│      │
│    │          │      │伊從事性服務，價格為至少先繳交6萬元，可以提供24 │      │
│    │          │      │次由伊本人提供之性服務刷卡後，不會送刷卡單給銀行│      │
│    │          │      │，只是留這筆錢當押金，以後如預約性交易，要再付現│      │
│    │          │      │2500元，滿24次後會將刷卡款項還給陳男云云，林玉梅│      │
│    │          │      │並再找另一女子進房請陳男也捧該女子的場，並佯稱伊│      │
│    │          │      │等二人可提供3P性服務云云，致使陳男陷於錯誤，陳男│      │
│    │          │      │遂刷卡付款108000元（含百分之二十手續費），林玉  │      │
│    │          │      │梅並給陳男3張小卡片做為入會憑據，可預約性服務， │      │
│    │          │      │陳男遂離去。陳男嗣以小卡片上所留之電話號碼去電，│      │
│    │          │      │惟林玉梅均藉故推託，嗣即無人接聽，陳男始知受騙。│      │
├──┼─────┼───┼────────────────────────┼───┤
│ 21 │95年11月10│陳聰林│陳聰林於95年6、7月間，在臺北縣新莊市○○街機車上│林玉梅│
│    │日，在臺北│      │見及色情小廣告，去電後由吳秋玫等小姐其中一女子「│張玉雲│
│    │縣泰山鄉明│      │琪琪」接聽電話，並稱可以3000元之代價作全套按摩性│      │
│    │志路3段492│      │服務，陳男於95年11月10日前往消費，並約定在臺北縣│      │
│    │號4樓（泰 │      │泰山鄉○○路附近之超商見面。陳男到達後，由綽號「│      │
│    │山明志店）│      │瑤瑤」之女子（即林玉梅）帶陳男至臺北縣泰山鄉明志│      │
│    │          │      │路3段492號4樓，進入該營業場所，陳男進入其中一間 │      │
│    │          │      │房間後，在床上由林玉梅幫陳男做按摩並撫摸其性器官│      │
│    │          │      │，以挑起其性慾，林玉梅並向陳男佯稱：要加入會員後│      │
│    │          │      │才可以由伊從事性服務，價格為至少先繳交1萬元，可 │      │
│    │          │      │以預約由4次性服務云云，致使陳男陷於錯誤並答應入 │      │
│    │          │      │會，陳男遂給付13000元，林玉梅並給陳男一張小卡片 │      │
│    │          │      │以供日後預約，林玉梅並安排另一女子為陳男提供性交│      │
│    │          │      │服務後，陳男遂離去。陳男嗣以小卡片上所留之電話號│      │
│    │          │      │碼去電，但無人接聽，始知受騙。                  │      │
├──┼─────┼───┼────────────────────────┼───┤
│ 22 │95年11月10│黃馨葆│黃馨葆於95年11月10日，在臺北縣三重市街上見及貼在│林玉梅│
│    │日，在臺北│      │機車上色情小廣告，將該電話號碼輸入手機，而於同年│張玉雲│
│    │縣泰山鄉明│      │11月10日21時左右去電，由吳秋玫等小姐其中一女子接│      │
│    │志路3段492│      │聽電話，並稱可以3000元之代價作性交易，並約定在臺│      │
│    │號4樓（泰 │      │北縣泰山鄉○○路附近之超商見面。黃男到達後，由綽│      │
│    │山明志店）│      │號「瑤瑤」之女子（即林玉梅）帶黃男至臺北縣泰山鄉│      │
│    │          │      │明志路3段492號4樓，進入該營業場所，黃男進入其中 │      │
│    │          │      │一間房間後，林玉梅並向黃男佯稱：要加入會員後才可│      │
│    │          │      │以由伊從事性服務，價格為至少先繳交1萬元，可以預 │      │
│    │          │      │約由伊本人提供之5次性服務云云，使黃男陷於錯誤並 │      │
│    │          │      │答應入會，黃男遂給付10000元，林玉梅並給黃男一張 │      │
│    │          │      │小卡片以供日後預約，林玉梅並安排另一新加坡籍女子│      │
│    │          │      │為黃男提供性交服務後，黃男遂離去。黃男嗣以小卡片│      │
│    │          │      │上所留之電話號碼去電，但無人接聽，始知受騙。    │      │
├──┼─────┼───┼────────────────────────┼───┤
│ 23 │95年11月23│李俞寬│於95年11月23日，李俞寬經某計程車司機之介紹，至臺│林玉梅│
│    │日，在臺北│      │北縣泰山鄉○○路附近為性交易，由綽號「瑤瑤」之女│張玉雲│
│    │縣泰山鄉明│      │子（即林玉梅）帶李男至臺北縣泰山鄉○○路3段492號│      │
│    │志路3段492│      │4 樓，進入該營業場所，李男進入其中一間房間後，在│      │
│    │號4樓（泰 │      │床上由林玉梅幫李男做按摩並撫摸其性器官，以挑起其│      │
│    │山明志店）│      │性慾，林玉梅並向李男佯稱：如加入會員，繳交20000 │      │
│    │          │      │元每月可享8 次性服務云云，致使李男陷於錯誤而答應│      │
│    │          │      │買9 個月份性服務，嗣另一小姐進來請李男捧場，因此│      │
│    │          │      │李男又增加購買3 個月的性服務，當日刷卡5 筆金額（│      │
│    │          │      │21400 、32600 、18000 、70000 、50000 元）共1920│      │
│    │          │      │00 元，李男遂要求林玉梅為其性服務，惟林玉梅藉詞 │      │
│    │          │      │推託，並另安排中國籍女子為其性服務，該中國籍女子│      │
│    │          │      │撫摸李男性器官而為猥褻行為後，李男方離去。翌日，│      │
│    │          │      │李男酒醒後感覺受騙，遂依消費憑證（上載：敦煌美容│      │
│    │          │      │名店，瑤瑤0000000000，請於下午兩點預約。共4張小 │      │
│    │          │      │名片，後劃有64小格子，代表1 年份64次免費性服務）│      │
│    │          │      │上所留電話號碼（0000000000）去電林玉梅，李男要求│      │
│    │          │      │退費，林玉梅於同年11月27日再帶李男回到原消費處所│      │
│    │          │      │，後有一自稱為「瑤瑤」經紀人之女子（即吳秋玫）與│      │
│    │          │      │李男協商，其復佯稱：為了要保證小姐之安全，要先繳│      │
│    │          │      │交15萬元保證金，第二天會用最快的速度把192000元退│      │
│    │          │      │還，15萬元現金保證金經公司核可後會發還云云，李男│      │
│    │          │      │再與林玉梅約好同年12月4 日在臺北縣中和市家樂福旁│      │
│    │          │      │的手機行見面，再由吳秋玫帶李男至通訊行刷卡12萬元│      │
│    │          │      │（含20％手續費），李男並再交付現金5 萬元，並交付│      │
│    │          │      │身分證及健保卡供影印。吳秋玫再帶李男至臺北縣新莊│      │
│    │          │      │市某泡沫紅茶店，表示會有專人處理退費事宜，遂由廖│      │
│    │          │      │俊明及另一名男子與李男接洽事宜，廖俊明遂佯以開支│      │
│    │          │      │票方式，並稱隔一個星期退還李男兩筆費用，廖俊明並│      │
│    │          │      │與李男約在臺北縣板橋市某路旁，且交付李男一張面額│      │
│    │          │      │70萬元支票。李男於96年1 月底打電話詢問銀行，方知│      │
│    │          │      │該支票帳戶已有退票情形，而未將該支票提示，始悉受│      │
│    │          │      │騙。                                            │      │
├──┼─────┼───┼────────────────────────┼───┤
│ 24 │95年11月26│趙文旺│趙文旺於95年11月26日前1 至2 天，在臺北縣新莊市化│林玉梅│
│    │日，在臺北│      │成路上見及貼在機車上色情小廣告，將該電話號碼輸入│張玉雲│
│    │縣泰山鄉明│      │手機，嗣於95年11月26日下午去電，由吳秋玫等小姐其│      │
│    │志路3段492│      │中一女子接聽電話，並稱可以3000元之代價作全套按摩│      │
│    │號4樓（泰 │      │性服務，並與趙男約定在臺北縣泰山鄉○○路附近超商│      │
│    │山明志店）│      │見面。趙男到達後，即由吳秋玫等小姐其中一女子帶趙│      │
│    │          │      │男至臺北縣泰山鄉○○路3段492號4樓，進入該營業場 │      │
│    │          │      │ 所後，趙男進入其中一間房間後，在床上由該女子幫 │      │
│    │          │      │趙男按摩並撫摸其性器官，該女子並向趙男佯稱：要性│      │
│    │          │      │服務須先入會，價格為先繳交1萬元云云，趙男發覺其 │      │
│    │          │      │中有詐而未答應，並要求至少要在現場提供半套服務，│      │
│    │          │      │陳婷婷遂入房質問趙男是否一定要半套服務，趙男即悻│      │
│    │          │      │悻然離開，致未能得逞。                          │      │
├──┼─────┼───┼────────────────────────┼───┤
│ 25 │95年11月27│戴智偉│戴智偉於95年11月27日前1 天，在臺北縣中和市街上見│林玉梅│
│    │日，在臺北│      │及貼在汽車上色情小廣告，嗣於95年11月27日18時左右│張玉雲│
│    │縣泰山鄉明│      │去電，由「瑤瑤」之女子（即被告林玉梅）接聽並稱可│      │
│    │志路3段492│      │作按摩服務，並約定在臺北縣泰山鄉○○路附近之超商│      │
│    │號4樓（泰 │      │見面。戴男到達後，由林玉梅帶戴男至臺北縣泰山鄉明│      │
│    │山明志店）│      │志路3段492號4樓，進入該營業場所，戴男進入其中一 │      │
│    │          │      │間房間後，林玉梅並向戴男佯稱：要加入會員後才可以│      │
│    │          │      │由伊從事性服務，價格為至少先繳交1萬元，可以預約 │      │
│    │          │      │由伊本人提供之4次性服務云云，致使戴男陷於錯誤並 │      │
│    │          │      │答應入會，戴男遂給付10000元，林玉梅並給戴男一張 │      │
│    │          │      │小卡片以供日後預約，戴男遂離去。戴男嗣以小卡片上│      │
│    │          │      │所留之電話號碼去電，但無人接聽，始知受騙。      │      │
├──┼─────┼───┼────────────────────────┼───┤
│ 26 │95年12月2 │連智鴻│連智鴻於95年12月2日前3、4天，在臺北縣新店市行政 │林玉梅│
│    │日，在臺北│      │街上見及貼在機車上色情小廣告（電話號碼為00000000│張玉雲│
│    │縣泰山鄉明│      │66）後將該電話輸入手機，嗣於95年12月2日12時30分 │      │
│    │志路3段492│      │，連男去電，由林玉梅自稱「蘋果」接聽電話，並稱可│      │
│    │號4樓（泰 │      │以3000元作按摩服務，並與連男約在臺北縣泰山鄉明志│      │
│    │山明志店）│      │路附近見面。連男到達後，由林玉梅帶連男至臺北縣泰│      │
│    │          │      │山鄉○○路○段492號4樓，進入該營業場所，連男進入 │      │
│    │          │      │其中一間房間後，在床上由林玉梅幫連男做按摩並撫摸│      │
│    │          │      │其性器官，以挑起其性慾，林玉梅並向連男佯稱：要加│      │
│    │          │      │入會員後才可以由伊從事性服務，價格為至少先繳交6 │      │
│    │          │      │萬元，可以提供24次由伊本人提供之性服務刷卡後，不│      │
│    │          │      │會送刷卡單給銀行，只是留這筆錢當押金，以後如預約│      │
│    │          │      │性交易，要再付現2500元，滿24次後會將刷卡款項還給│      │
│    │          │      │連男云云，林玉梅並再找另一女子進房請連男也捧該女│      │
│    │          │      │子的場，並佯稱伊等二人可提供3P性服務云云，使連男│      │
│    │          │      │陷於錯誤，連男遂刷卡付款3筆各為72000元、23000元 │      │
│    │          │      │、24000元（含百分之二十手續費），林玉梅並給連男3│      │
│    │          │      │張小卡片做為入會憑據，可預約性服務，連男遂離去。│      │
│    │          │      │連男嗣以小卡片上所留之電話號碼去電要求退費，惟林│      │
│    │          │      │玉梅均藉故推託，嗣即無人接聽，連男始知受騙。    │      │
├──┼─────┼───┼────────────────────────┼───┤
│ 27 │95年12月4 │廖柏淵│廖柏淵於95年12月4日，在臺北縣中和市漫畫王網咖上 │林玉梅│
│    │日，在臺北│      │網見到色情網頁，依上所留電話號碼去電後，由林玉梅│張玉雲│
│    │縣泰山鄉明│      │（花名「瑤瑤」）接聽電話並稱可以3000元之代價性交│      │
│    │志路3段492│      │易，並與廖男約在臺北縣泰山鄉○○路附近見面。廖男│      │
│    │號4樓（泰 │      │到達後，由林玉梅帶廖男至臺北縣泰山鄉○○路3段492│      │
│    │山明志店）│      │號4樓，進入該營業場所，廖男進入其中一間房間後， │      │
│    │          │      │在床上由林玉梅幫廖男做按摩並撫摸其性器官，以挑起│      │
│    │          │      │其性慾，林玉梅並向廖男佯稱：要加入會員後才可以由│      │
│    │          │      │伊從事性服務，價格為至少先繳交2萬元，可以提供8次│      │
│    │          │      │由伊本人提供之性服務云云，使廖男陷於錯誤，廖男遂│      │
│    │          │      │刷卡付款23000元，林玉梅並給廖男1張小卡片做為入會│      │
│    │          │      │憑據，可預約性服務，廖男遂離去。廖男嗣以小卡片上│      │
│    │          │      │所留之電話號碼去電，林玉梅均藉故推託，嗣即無人接│      │
│    │          │      │聽，廖男始知受騙。                              │      │
├──┼─────┼───┼────────────────────────┼───┤
│ 28 │95年12月7 │周曉春│周曉春於95年12月7 日前15天，在臺北縣林口鄉○○路│林玉梅│
│    │日，在臺北│      │上見及貼在機車上色情小廣告，後依上載之電話於同年│張玉雲│
│    │縣泰山鄉明│      │12月7日晚上去電．由林玉梅自稱「甜甜」接聽電話並 │      │
│    │志路3段492│      │稱可以3000元之代價做全身按摩服務，並與周男約定在│      │
│    │號4樓（泰 │      │臺北縣泰山鄉○○路附近超商見面。周男到達後，即由│      │
│    │山明志店）│      │林玉梅帶周男至臺北縣泰山鄉○○路3段492號4樓，進 │      │
│    │          │      │入該營業場所後，周男進入其中一間房間後，在床上由│      │
│    │          │      │林玉梅幫周男按摩並撫摸其性器官，並向周男佯稱：要│      │
│    │          │      │性服務須先入會，價格為先繳交1萬元云云，因周男發 │      │
│    │          │      │覺其中有詐而未答應並離開，致未能得逞。          │      │
├──┼─────┼───┼────────────────────────┼───┤
│ 29 │95年12月8 │張為昌│張為昌於95年12月8日前3、4天，在臺北市○○○路見 │林玉梅│
│    │日，在臺北│      │及貼在汽車上色情小廣告，嗣於同年12月8日15時左右 │張玉雲│
│    │縣泰山鄉明│      │去電，由自稱「瑤瑤」之林玉梅接聽電話並稱可以30  │      │
│    │志路3段49 │      │00元之代價做按摩服務，並與張男約定在臺北縣泰山鄉│      │
│    │2號4樓（泰│      │明志路附近超商見面。張男到達後，即由林玉梅帶張男│      │
│    │山明志店）│      │至臺北縣泰山鄉○○路3段492號4樓，進入該營業場所 │      │
│    │          │      │後，張男進入其中一間房間後，在床上由該女子幫張男│      │
│    │          │      │按摩並撫摸其性器官，林玉梅並向張男佯稱：要性服務│      │
│    │          │      │須先入會，價格為先繳交1萬元云云，因張男發覺其中 │      │
│    │          │      │有詐而未答應並離開，致未能得逞。                │      │
├──┼─────┼───┼────────────────────────┼───┤
│ 30 │95年12月22│左博文│左博文於95年12月22日21時許，撥打色情小廣告上印製│林玉梅│
│    │日，在臺北│      │之行動電話0000000000，由吳秋玫等小姐其中一女子自│張玉雲│
│    │縣泰山鄉明│      │稱「蘋果」接聽，並稱其可以3000元之代價作按摩服務│      │
│    │志路3段49 │      │，並與左男約在臺北縣泰山鄉○○路附近見面。左男到│      │
│    │2號4樓（泰│      │達後，由吳秋玫自稱花名「奇芠」帶左男至臺北縣泰山│      │
│    │山明志店）│      │鄉○○路○段492號4樓，進入該營業場所，左男進入其 │      │
│    │          │      │中一間房間後，在床上由吳秋玫幫左男做按摩並撫摸其│      │
│    │          │      │性器官，以挑起其性慾，吳秋玫並向左男佯稱：要加入│      │
│    │          │      │會員後才可以由伊從事性服務，價格為至少先繳交2萬 │      │
│    │          │      │元，可以提供8次性服務云云，致使左男陷於錯誤，左 │      │
│    │          │      │男遂付款20000元，吳秋玫再向左男佯稱：1次繳3個月 │      │
│    │          │      │會費，可以送1次性交服務，並且日後也可以退費云云 │      │
│    │          │      │，左男遂再給付40000元，吳秋玫並給左男三張小卡片 │      │
│    │          │      │以供日後預約，且安排另一女子為左男提供性交服務後│      │
│    │          │      │，左男遂離去。左男嗣以小卡片上所留之電話號碼去電│      │
│    │          │      │，但無人接聽，始知受騙。                        │      │
└──┴─────┴───┴────────────────────────┴───┘
附表二：
┌──┬─────┬───┬────────────────────────┬───┐
│編號│時間及地點│被害人│犯罪方法                                        │被告  │
├──┼─────┼───┼────────────────────────┼───┤
│ 1  │95年10月30│吳明緯│吳明緯於95年10月30日23時許，見機車上色情小廣告，│王天威│
│    │日，在臺北│      │撥打色情小廣告上印製之行動電話（0000000000），即│      │
│    │縣新莊市中│      │由其中一女子接聽，並稱可以3000元代價為全套服務，│      │
│    │正路883巷 │      │並與吳男約定在臺北縣新莊市○○路與富國路口見面。│      │
│    │1號3樓（新│      │吳男到達後，即由吳秋玫等小姐其中一女子自稱「小林│      │
│    │莊中正店）│      │」帶吳男至臺北縣新莊市○○路883巷1號3樓，進入該 │      │
│    │          │      │營業場所後，吳男進入其中一間房間後，在床上由該女│      │
│    │          │      │子幫吳男按摩，該女子並向吳男佯稱：要性服務須先入│      │
│    │          │      │會，先繳交會費云云，因吳男發覺其中有詐而未答應並│      │
│    │          │      │離開，致未能得逞。                              │      │
├──┼─────┼───┼────────────────────────┼───┤
│ 2  │95年11月1 │林滄澤│林滄澤於95年11月l日，撥打色情小廣告上印製之行動 │王天威│
│    │日，在臺北│      │電話號碼（0000000000），即由其中一女子自稱「小林│      │
│    │縣新莊市中│      │」接聽，並稱可以3000元代價為全套服務，並與林男約│      │
│    │正路883巷 │      │定在臺北縣新莊市○○路與富國路口見面。林男到達後│      │
│    │1號3樓（新│      │，即由綽號「小林」之女子帶林男至臺北縣新莊市中正│      │
│    │莊中正店）│      │路883巷1號3樓，進入該營業場所後，林男進入其中一 │      │
│    │          │      │間房間後，在床上由該女子幫林男按摩，該女子並向林│      │
│    │          │      │男佯稱：要性服務須先入會，先繳交會費15000元云云 │      │
│    │          │      │，因林男發覺其中有詐而未答應並離開，致未能得逞。│      │
└──┴─────┴───┴────────────────────────┴───┘
附表三
一、門號0000000000廠牌HYUNDAI手機1支
二、門號0000000000、0000000000、0000000000廠牌NOKIA手機3
    支
三、客戶電話名冊6本
四、廣告印章3顆（0000000000辣妹、0000000000小優質、
    0000000000氣質妹妹）
五、電話SIM卡0000000000、0000000000、0000000000共3張
六、宣傳貼紙1袋
七、空白拆帳表12張
八、空白營業日報表12張
附表四
【被告林玉梅】
┌─┬──────┬───────┬───────────────┐
│編│犯罪事實    │所犯罪名      │主文                          │
│號│            │              │                              │
├─┼──────┼───────┼───────────────┤
│1 │附表一編號1 │刑法第339 條第│林玉梅共同意圖為自己不法之所有│
│  │所示詐欺部分│1 項之詐欺取財│，以詐術使人將本人之物交付，處│
│  │            │罪            │有期徒刑月，如易科罰金，以新│
│  │            │              │臺幣壹仟元折算壹日。減為有期徒│
│  │            │              │刑壹月又拾伍日，如易科罰金，以│
│  │            │              │新臺幣壹仟元折算壹日。        │
├─┼──────┼───────┼───────────────┤
│2 │附表一編號2 │刑法第339 條第│林玉梅共同意圖為自己不法之所有│
│  │所示詐欺部分│3 項、第1 項之│，以詐術使人將本人之物交付，未│
│  │            │詐欺取財未遂罪│遂，處有期徒刑貳月，如易科罰金│
│  │            │              │，以新臺幣壹仟元折算壹日。減為│
│  │            │              │有期徒刑壹月，如易科罰金，以新│
│  │            │              │臺幣壹仟元折算壹日。          │
├─┼──────┼───────┼───────────────┤
│3 │附表一編號3 │刑法第339 條第│林玉梅共同意圖為自己不法之所有│
│  │所示詐欺部分│1 項之詐欺取財│，以詐術使人將本人之物交付，處│
│  │            │罪            │有期徒刑月，如易科罰金，以新│
│  │            │              │臺幣壹仟元折算壹日。減為有期徒│
│  │            │              │刑壹月又拾伍日，如易科罰金，以│
│  │            │              │新臺幣壹仟元折算壹日。        │
├─┼──────┼───────┼───────────────┤
│4 │附表一編號4 │刑法第339 條第│林玉梅共同意圖為自己不法之所有│
│  │所示詐欺部分│1 項之詐欺取財│，以詐術使人將本人之物交付，處│
│  │            │罪            │有期徒刑月，如易科罰金，以新│
│  │            │              │臺幣壹仟元折算壹日。減為有期徒│
│  │            │              │刑壹月又拾伍日，如易科罰金，以│
│  │            │              │新臺幣壹仟元折算壹日。        │
├─┼──────┼───────┼───────────────┤
│5 │附表一編號5 │刑法第339 條第│林玉梅共同意圖為自己不法之所有│
│  │所示詐欺部分│1 項之詐欺取財│，以詐術使人將本人之物交付，處│
│  │            │罪            │有期徒刑肆月，如易科罰金，以新│
│  │            │              │臺幣壹仟元折算壹日。減為有期徒│
│  │            │              │刑貳月，如易科罰金，以新臺幣壹│
│  │            │              │仟元折算壹日。                │
├─┼──────┼───────┼───────────────┤
│6 │附表一編號6 │刑法第339 條第│林玉梅共同意圖為自己不法之所有│
│  │所示詐欺部分│3 項、第1 項之│，以詐術使人將本人之物交付，未│
│  │            │詐欺取財未遂罪│遂，處有期徒刑貳月，如易科罰金│
│  │            │              │，以新臺幣壹仟元折算壹日。減為│
│  │            │              │有期徒刑壹月，如易科罰金，以新│
│  │            │              │臺幣壹仟元折算壹日。          │
├─┼──────┼───────┼───────────────┤
│7 │附表一編號7 │刑法第339 條第│林玉梅共同意圖為自己不法之所有│
│  │所示詐欺部分│1 項之詐欺取財│，以詐術使人將本人之物交付，處│
│  │            │罪            │有期徒刑月，如易科罰金，以新│
│  │            │              │臺幣壹仟元折算壹日。減為有期徒│
│  │            │              │刑壹月又拾伍日，如易科罰金，以│
│  │            │              │新臺幣壹仟元折算壹日。        │
├─┼──────┼───────┼───────────────┤
│8 │附表一編號8 │刑法第339 條第│林玉梅共同意圖為自己不法之所有│
│  │所示詐欺部分│1 項之詐欺取財│，以詐術使人將本人之物交付，處│
│  │            │罪            │有期徒刑月，如易科罰金，以新│
│  │            │              │臺幣壹仟元折算壹日。減為有期徒│
│  │            │              │刑壹月又拾伍日，如易科罰金，以│
│  │            │              │新臺幣壹仟元折算壹日。        │
├─┼──────┼───────┼───────────────┤
│9 │附表一編號9 │刑法第339 條第│林玉梅共同意圖為自己不法之所有│
│  │所示詐欺部分│1 項之詐欺取財│，以詐術使人將本人之物交付，處│
│  │            │罪            │有期徒刑月，如易科罰金，以新│
│  │            │              │臺幣壹仟元折算壹日。減為有期徒│
│  │            │              │刑壹月又拾伍日，如易科罰金，以│
│  │            │              │新臺幣壹仟元折算壹日。        │
├─┼──────┼───────┼───────────────┤
│10│附表一編號10│刑法第339 條第│林玉梅共同意圖為自己不法之所有│
│  │所示詐欺部分│1 項之詐欺取財│，以詐術使人將本人之物交付，處│
│  │            │罪            │有期徒刑肆月，如易科罰金，以新│
│  │            │              │臺幣壹仟元折算壹日。減為有期徒│
│  │            │              │刑貳月，如易科罰金，以新臺幣壹│
│  │            │              │仟元折算壹日。                │
├─┼──────┼───────┼───────────────┤
│11│附表一編號11│刑法第339 條第│林玉梅共同意圖為自己不法之所有│
│  │所示詐欺部分│1 項之詐欺取財│，以詐術使人將本人之物交付，處│
│  │            │罪            │有期徒刑月，如易科罰金，以新│
│  │            │              │臺幣壹仟元折算壹日。減為有期徒│
│  │            │              │刑壹月又拾伍日，如易科罰金，以│
│  │            │              │新臺幣壹仟元折算壹日。        │
├─┼──────┼───────┼───────────────┤
│12│附表一編號12│刑法第339 條第│林玉梅共同意圖為自己不法之所有│
│  │所示詐欺部分│1 項之詐欺取財│，以詐術使人將本人之物交付，處│
│  │            │罪            │有期徒刑月，如易科罰金，以新│
│  │            │              │臺幣壹仟元折算壹日。減為有期徒│
│  │            │              │刑壹月又拾伍日，如易科罰金，以│
│  │            │              │新臺幣壹仟元折算壹日。        │
├─┼──────┼───────┼───────────────┤
│13│附表一編號13│刑法第339 條第│林玉梅共同意圖為自己不法之所有│
│  │所示詐欺部分│3 項、第1 項之│，以詐術使人將本人之物交付，未│
│  │            │詐欺取財未遂罪│遂，處有期徒刑貳月，如易科罰金│
│  │            │              │，以新臺幣壹仟元折算壹日。減為│
│  │            │              │有期徒刑壹月，如易科罰金，以新│
│  │            │              │臺幣壹仟元折算壹日。          │
├─┼──────┼───────┼───────────────┤
│14│附表一編號14│刑法第339 條第│林玉梅共同意圖為自己不法之所有│
│  │所示詐欺部分│1 項之詐欺取財│，以詐術使人將本人之物交付，處│
│  │            │罪            │有期徒刑肆月，如易科罰金，以新│
│  │            │              │臺幣壹仟元折算壹日。減為有期徒│
│  │            │              │刑貳月，如易科罰金，以新臺幣壹│
│  │            │              │仟元折算壹日。                │
├─┼──────┼───────┼───────────────┤
│15│附表一編號15│刑法第339 條第│林玉梅共同意圖為自己不法之所有│
│  │所示詐欺部分│1 項之詐欺取財│，以詐術使人將本人之物交付，處│
│  │            │罪            │有期徒刑肆月，如易科罰金，以新│
│  │            │              │臺幣壹仟元折算壹日。減為有期徒│
│  │            │              │刑貳月，如易科罰金，以新臺幣壹│
│  │            │              │仟元折算壹日。                │
├─┼──────┼───────┼───────────────┤
│16│附表一編號16│刑法第339 條第│林玉梅共同意圖為自己不法之所有│
│  │所示詐欺部分│1 項之詐欺取財│，以詐術使人將本人之物交付，處│
│  │            │罪            │有期徒刑肆月，如易科罰金，以新│
│  │            │              │臺幣壹仟元折算壹日。減為有期徒│
│  │            │              │刑貳月，如易科罰金，以新臺幣壹│
│  │            │              │仟元折算壹日。                │
├─┼──────┼───────┼───────────────┤
│17│附表一編號17│刑法第339 條第│林玉梅共同意圖為自己不法之所有│
│  │所示詐欺部分│1 項之詐欺取財│，以詐術使人將本人之物交付，處│
│  │            │罪            │有期徒刑月，如易科罰金，以新│
│  │            │              │臺幣壹仟元折算壹日。減為有期徒│
│  │            │              │刑壹月又拾伍日，如易科罰金，以│
│  │            │              │新臺幣壹仟元折算壹日。        │
├─┼──────┼───────┼───────────────┤
│18│附表一編號18│刑法第339 條第│林玉梅共同意圖為自己不法之所有│
│  │所示詐欺部分│3 項、第1 項之│，以詐術使人將本人之物交付，未│
│  │            │詐欺取財未遂罪│遂，處有期徒刑貳月，如易科罰金│
│  │            │              │，以新臺幣壹仟元折算壹日。減為│
│  │            │              │有期徒刑壹月，如易科罰金，以新│
│  │            │              │臺幣壹仟元折算壹日。          │
├─┼──────┼───────┼───────────────┤
│19│附表一編號19│刑法第339 條第│林玉梅共同意圖為自己不法之所有│
│  │所示詐欺部分│1 項之詐欺取財│，以詐術使人將本人之物交付，處│
│  │            │罪            │有期徒刑肆月，如易科罰金，以新│
│  │            │              │臺幣壹仟元折算壹日。減為有期徒│
│  │            │              │刑貳月，如易科罰金，以新臺幣壹│
│  │            │              │仟元折算壹日。                │
├─┼──────┼───────┼───────────────┤
│20│附表一編號20│刑法第339 條第│林玉梅共同意圖為自己不法之所有│
│  │所示詐欺部分│1 項之詐欺取財│，以詐術使人將本人之物交付，處│
│  │            │罪            │有期徒刑肆月，如易科罰金，以新│
│  │            │              │臺幣壹仟元折算壹日。減為有期徒│
│  │            │              │刑貳月，如易科罰金，以新臺幣壹│
│  │            │              │仟元折算壹日。                │
├─┼──────┼───────┼───────────────┤
│21│附表一編號21│刑法第339 條第│林玉梅共同意圖為自己不法之所有│
│  │所示詐欺部分│1 項之詐欺取財│，以詐術使人將本人之物交付，處│
│  │            │罪            │有期徒刑月，如易科罰金，以新│
│  │            │              │臺幣壹仟元折算壹日。減為有期徒│
│  │            │              │刑壹月又拾伍日，如易科罰金，以│
│  │            │              │新臺幣壹仟元折算壹日。        │
├─┼──────┼───────┼───────────────┤
│22│附表一編號22│刑法第339 條第│林玉梅共同意圖為自己不法之所有│
│  │所示詐欺部分│1 項之詐欺取財│，以詐術使人將本人之物交付，處│
│  │            │罪            │有期徒刑月，如易科罰金，以新│
│  │            │              │臺幣壹仟元折算壹日。減為有期徒│
│  │            │              │刑壹月又拾伍日，如易科罰金，以│
│  │            │              │新臺幣壹仟元折算壹日。        │
├─┼──────┼───────┼───────────────┤
│23│附表一編號23│刑法第339 條第│林玉梅共同意圖為自己不法之所有│
│  │所示詐欺部分│1 項之詐欺取財│，以詐術使人將本人之物交付，處│
│  │            │罪            │有期徒刑肆月，如易科罰金，以新│
│  │            │              │臺幣壹仟元折算壹日。減為有期徒│
│  │            │              │刑貳月，如易科罰金，以新臺幣壹│
│  │            │              │仟元折算壹日。                │
├─┼──────┼───────┼───────────────┤
│24│附表一編號24│刑法第339 條第│林玉梅共同意圖為自己不法之所有│
│  │所示詐欺部分│3 項、第1 項之│，以詐術使人將本人之物交付，未│
│  │            │詐欺取財未遂罪│遂，處有期徒刑貳月，如易科罰金│
│  │            │              │，以新臺幣壹仟元折算壹日。減為│
│  │            │              │有期徒刑壹月，如易科罰金，以新│
│  │            │              │臺幣壹仟元折算壹日。          │
├─┼──────┼───────┼───────────────┤
│25│附表一編號25│刑法第339 條第│林玉梅共同意圖為自己不法之所有│
│  │所示詐欺部分│1 項之詐欺取財│，以詐術使人將本人之物交付，處│
│  │            │罪            │有期徒刑月，如易科罰金，以新│
│  │            │              │臺幣壹仟元折算壹日。減為有期徒│
│  │            │              │刑壹月又拾伍日，如易科罰金，以│
│  │            │              │新臺幣壹仟元折算壹日。        │
├─┼──────┼───────┼───────────────┤
│26│附表一編號26│刑法第339 條第│林玉梅共同意圖為自己不法之所有│
│  │所示詐欺部分│1 項之詐欺取財│，以詐術使人將本人之物交付，處│
│  │            │罪            │有期徒刑肆月，如易科罰金，以新│
│  │            │              │臺幣壹仟元折算壹日。減為有期徒│
│  │            │              │刑貳月，如易科罰金，以新臺幣壹│
│  │            │              │仟元折算壹日。                │
├─┼──────┼───────┼───────────────┤
│27│附表一編號27│刑法第339 條第│林玉梅共同意圖為自己不法之所有│
│  │所示詐欺部分│1 項之詐欺取財│，以詐術使人將本人之物交付，處│
│  │            │罪            │有期徒刑月，如易科罰金，以新│
│  │            │              │臺幣壹仟元折算壹日。減為有期徒│
│  │            │              │刑壹月又拾伍日，如易科罰金，以│
│  │            │              │新臺幣壹仟元折算壹日。        │
├─┼──────┼───────┼───────────────┤
│28│附表一編號28│刑法第339 條第│林玉梅共同意圖為自己不法之所有│
│  │所示詐欺部分│3 項、第1 項之│，以詐術使人將本人之物交付，未│
│  │            │詐欺取財未遂罪│遂，處有期徒刑貳月，如易科罰金│
│  │            │              │，以新臺幣壹仟元折算壹日。減為│
│  │            │              │有期徒刑壹月，如易科罰金，以新│
│  │            │              │臺幣壹仟元折算壹日。          │
├─┼──────┼───────┼───────────────┤
│29│附表一編號29│刑法第339 條第│林玉梅共同意圖為自己不法之所有│
│  │所示詐欺部分│3 項、第1 項之│，以詐術使人將本人之物交付，未│
│  │            │詐欺取財未遂罪│遂，處有期徒刑貳月，如易科罰金│
│  │            │              │，以新臺幣壹仟元折算壹日。減為│
│  │            │              │有期徒刑壹月，如易科罰金，以新│
│  │            │              │臺幣壹仟元折算壹日。          │
├─┼──────┼───────┼───────────────┤
│30│附表一編號30│刑法第339 條第│林玉梅共同意圖為自己不法之所有│
│  │所示詐欺部分│1 項之詐欺取財│，以詐術使人將本人之物交付，處│
│  │            │罪            │有期徒刑月，如易科罰金，以新│
│  │            │              │臺幣壹仟元折算壹日。減為有期徒│
│  │            │              │刑壹月又拾伍日，如易科罰金，以│
│  │            │              │新臺幣壹仟元折算壹日。        │
└─┴──────┴───────┴───────────────┘
附表五
【被告張玉雲】
┌─┬──────┬───────┬───────────────┐
│編│犯罪事實    │所犯罪名      │主文                          │
│號│            │              │                              │
├─┼──────┼───────┼───────────────┤
│1 │附表一編號7 │刑法第339 條第│張玉雲共同意圖為自己不法之所有│
│  │所示詐欺部分│1 項之詐欺取財│，以詐術使人將本人之物交付，處│
│  │            │罪            │有期徒刑月，如易科罰金，以新│
│  │            │              │臺幣壹仟元折算壹日。減為有期徒│
│  │            │              │刑壹月又拾伍日，如易科罰金，以│
│  │            │              │新臺幣壹仟元折算壹日。        │
├─┼──────┼───────┼───────────────┤
│2 │附表一編號8 │刑法第339 條第│張玉雲共同意圖為自己不法之所有│
│  │所示詐欺部分│1 項之詐欺取財│，以詐術使人將本人之物交付，處│
│  │            │罪            │有期徒刑月，如易科罰金，以新│
│  │            │              │臺幣壹仟元折算壹日。減為有期徒│
│  │            │              │刑壹月又拾伍日，如易科罰金，以│
│  │            │              │新臺幣壹仟元折算壹日。        │
├─┼──────┼───────┼───────────────┤
│3 │附表一編號9 │刑法第339 條第│張玉雲共同意圖為自己不法之所有│
│  │所示詐欺部分│1 項之詐欺取財│，以詐術使人將本人之物交付，處│
│  │            │罪            │有期徒刑月，如易科罰金，以新│
│  │            │              │臺幣壹仟元折算壹日。減為有期徒│
│  │            │              │刑壹月又拾伍日，如易科罰金，以│
│  │            │              │新臺幣壹仟元折算壹日。        │
├─┼──────┼───────┼───────────────┤
│4 │附表一編號10│刑法第339 條第│張玉雲共同意圖為自己不法之所有│
│  │所示詐欺部分│1 項之詐欺取財│，以詐術使人將本人之物交付，處│
│  │            │罪            │有期徒刑肆月，如易科罰金，以新│
│  │            │              │臺幣壹仟元折算壹日。減為有期徒│
│  │            │              │刑貳月，如易科罰金，以新臺幣壹│
│  │            │              │仟元折算壹日。                │
├─┼──────┼───────┼───────────────┤
│5 │附表一編號11│刑法第339 條第│張玉雲共同意圖為自己不法之所有│
│  │所示詐欺部分│1 項之詐欺取財│，以詐術使人將本人之物交付，處│
│  │            │罪            │有期徒刑月，如易科罰金，以新│
│  │            │              │臺幣壹仟元折算壹日。減為有期徒│
│  │            │              │刑壹月又拾伍日，如易科罰金，以│
│  │            │              │新臺幣壹仟元折算壹日。        │
├─┼──────┼───────┼───────────────┤
│6 │附表一編號12│刑法第339 條第│張玉雲共同意圖為自己不法之所有│
│  │所示詐欺部分│1 項之詐欺取財│，以詐術使人將本人之物交付，處│
│  │            │罪            │有期徒刑月，如易科罰金，以新│
│  │            │              │臺幣壹仟元折算壹日。減為有期徒│
│  │            │              │刑壹月又拾伍日，如易科罰金，以│
│  │            │              │新臺幣壹仟元折算壹日。        │
├─┼──────┼───────┼───────────────┤
│7 │附表一編號13│刑法第339 條第│張玉雲共同意圖為自己不法之所有│
│  │所示詐欺部分│3 項、第1 項之│，以詐術使人將本人之物交付，未│
│  │            │詐欺取財未遂罪│遂，處有期徒刑貳月，如易科罰金│
│  │            │              │，以新臺幣壹仟元折算壹日。減為│
│  │            │              │有期徒刑壹月，如易科罰金，以新│
│  │            │              │臺幣壹仟元折算壹日。          │
├─┼──────┼───────┼───────────────┤
│8 │附表一編號14│刑法第339 條第│張玉雲共同意圖為自己不法之所有│
│  │所示詐欺部分│1 項之詐欺取財│，以詐術使人將本人之物交付，處│
│  │            │罪            │有期徒刑肆月，如易科罰金，以新│
│  │            │              │臺幣壹仟元折算壹日。減為有期徒│
│  │            │              │刑貳月，如易科罰金，以新臺幣壹│
│  │            │              │仟元折算壹日。                │
├─┼──────┼───────┼───────────────┤
│9 │附表一編號15│刑法第339 條第│張玉雲共同意圖為自己不法之所有│
│  │所示詐欺部分│1 項之詐欺取財│，以詐術使人將本人之物交付，處│
│  │            │罪            │有期徒刑肆月，如易科罰金，以新│
│  │            │              │臺幣壹仟元折算壹日。減為有期徒│
│  │            │              │刑貳月，如易科罰金，以新臺幣壹│
│  │            │              │仟元折算壹日。                │
├─┼──────┼───────┼───────────────┤
│10│附表一編號16│刑法第339 條第│張玉雲共同意圖為自己不法之所有│
│  │所示詐欺部分│1 項之詐欺取財│，以詐術使人將本人之物交付，處│
│  │            │罪            │有期徒刑肆月，如易科罰金，以新│
│  │            │              │臺幣壹仟元折算壹日。減為有期徒│
│  │            │              │刑貳月，如易科罰金，以新臺幣壹│
│  │            │              │仟元折算壹日。                │
├─┼──────┼───────┼───────────────┤
│11│附表一編號17│刑法第339 條第│張玉雲共同意圖為自己不法之所有│
│  │所示詐欺部分│1 項之詐欺取財│，以詐術使人將本人之物交付，處│
│  │            │罪            │有期徒刑月，如易科罰金，以新│
│  │            │              │臺幣壹仟元折算壹日。減為有期徒│
│  │            │              │刑壹月又拾伍日，如易科罰金，以│
│  │            │              │新臺幣壹仟元折算壹日。        │
├─┼──────┼───────┼───────────────┤
│12│附表一編號18│刑法第339 條第│張玉雲共同意圖為自己不法之所有│
│  │所示詐欺部分│3 項、第1 項之│，以詐術使人將本人之物交付，未│
│  │            │詐欺取財未遂罪│遂，處有期徒刑貳月，如易科罰金│
│  │            │              │，以新臺幣壹仟元折算壹日。減為│
│  │            │              │有期徒刑壹月，如易科罰金，以新│
│  │            │              │臺幣壹仟元折算壹日。          │
├─┼──────┼───────┼───────────────┤
│13│附表一編號19│刑法第339 條第│張玉雲共同意圖為自己不法之所有│
│  │所示詐欺部分│1 項之詐欺取財│，以詐術使人將本人之物交付，處│
│  │            │罪            │有期徒刑肆月，如易科罰金，以新│
│  │            │              │臺幣壹仟元折算壹日。減為有期徒│
│  │            │              │刑貳月，如易科罰金，以新臺幣壹│
│  │            │              │仟元折算壹日。                │
├─┼──────┼───────┼───────────────┤
│14│附表一編號20│刑法第339 條第│張玉雲共同意圖為自己不法之所有│
│  │所示詐欺部分│1 項之詐欺取財│，以詐術使人將本人之物交付，處│
│  │            │罪            │有期徒刑肆月，如易科罰金，以新│
│  │            │              │臺幣壹仟元折算壹日。減為有期徒│
│  │            │              │刑貳月，如易科罰金，以新臺幣壹│
│  │            │              │仟元折算壹日。                │
├─┼──────┼───────┼───────────────┤
│15│附表一編號21│刑法第339 條第│張玉雲共同意圖為自己不法之所有│
│  │所示詐欺部分│1 項之詐欺取財│，以詐術使人將本人之物交付，處│
│  │            │罪            │有期徒刑月，如易科罰金，以新│
│  │            │              │臺幣壹仟元折算壹日。減為有期徒│
│  │            │              │刑壹月又拾伍日，如易科罰金，以│
│  │            │              │新臺幣壹仟元折算壹日。        │
├─┼──────┼───────┼───────────────┤
│16│附表一編號22│刑法第339 條第│張玉雲共同意圖為自己不法之所有│
│  │所示詐欺部分│1 項之詐欺取財│，以詐術使人將本人之物交付，處│
│  │            │罪            │有期徒刑月，如易科罰金，以新│
│  │            │              │臺幣壹仟元折算壹日。減為有期徒│
│  │            │              │刑壹月又拾伍日，如易科罰金，以│
│  │            │              │新臺幣壹仟元折算壹日。        │
├─┼──────┼───────┼───────────────┤
│17│附表一編號23│刑法第339 條第│張玉雲共同意圖為自己不法之所有│
│  │所示詐欺部分│1 項之詐欺取財│，以詐術使人將本人之物交付，處│
│  │            │罪            │有期徒刑肆月，如易科罰金，以新│
│  │            │              │臺幣壹仟元折算壹日。減為有期徒│
│  │            │              │刑貳月，如易科罰金，以新臺幣壹│
│  │            │              │仟元折算壹日。                │
├─┼──────┼───────┼───────────────┤
│18│附表一編號24│刑法第339 條第│張玉雲共同意圖為自己不法之所有│
│  │所示詐欺部分│3 項、第1 項之│，以詐術使人將本人之物交付，未│
│  │            │詐欺取財未遂罪│遂，處有期徒刑貳月，如易科罰金│
│  │            │              │，以新臺幣壹仟元折算壹日。減為│
│  │            │              │有期徒刑壹月，如易科罰金，以新│
│  │            │              │臺幣壹仟元折算壹日。          │
├─┼──────┼───────┼───────────────┤
│19│附表一編號25│刑法第339 條第│張玉雲共同意圖為自己不法之所有│
│  │所示詐欺部分│1 項之詐欺取財│，以詐術使人將本人之物交付，處│
│  │            │罪            │有期徒刑月，如易科罰金，以新│
│  │            │              │臺幣壹仟元折算壹日。減為有期徒│
│  │            │              │刑壹月又拾伍日，如易科罰金，以│
│  │            │              │新臺幣壹仟元折算壹日。        │
├─┼──────┼───────┼───────────────┤
│20│附表一編號26│刑法第339 條第│張玉雲共同意圖為自己不法之所有│
│  │所示詐欺部分│1 項之詐欺取財│，以詐術使人將本人之物交付，處│
│  │            │罪            │有期徒刑肆月，如易科罰金，以新│
│  │            │              │臺幣壹仟元折算壹日。減為有期徒│
│  │            │              │刑貳月，如易科罰金，以新臺幣壹│
│  │            │              │仟元折算壹日。                │
├─┼──────┼───────┼───────────────┤
│21│附表一編號27│刑法第339 條第│張玉雲共同意圖為自己不法之所有│
│  │所示詐欺部分│1 項之詐欺取財│，以詐術使人將本人之物交付，處│
│  │            │罪            │有期徒刑月，如易科罰金，以新│
│  │            │              │臺幣壹仟元折算壹日。減為有期徒│
│  │            │              │刑壹月又拾伍日，如易科罰金，以│
│  │            │              │新臺幣壹仟元折算壹日。        │
├─┼──────┼───────┼───────────────┤
│22│附表一編號28│刑法第339 條第│張玉雲共同意圖為自己不法之所有│
│  │所示詐欺部分│3 項、第1 項之│，以詐術使人將本人之物交付，未│
│  │            │詐欺取財未遂罪│遂，處有期徒刑貳月，如易科罰金│
│  │            │              │，以新臺幣壹仟元折算壹日。減為│
│  │            │              │有期徒刑壹月，如易科罰金，以新│
│  │            │              │臺幣壹仟元折算壹日。          │
├─┼──────┼───────┼───────────────┤
│23│附表一編號29│刑法第339 條第│張玉雲共同意圖為自己不法之所有│
│  │所示詐欺部分│3 項、第1 項之│，以詐術使人將本人之物交付，未│
│  │            │詐欺取財未遂罪│遂，處有期徒刑貳月，如易科罰金│
│  │            │              │，以新臺幣壹仟元折算壹日。減為│
│  │            │              │有期徒刑壹月，如易科罰金，以新│
│  │            │              │臺幣壹仟元折算壹日。          │
├─┼──────┼───────┼───────────────┤
│24│附表一編號30│刑法第339 條第│張玉雲共同意圖為自己不法之所有│
│  │所示詐欺部分│1 項之詐欺取財│，以詐術使人將本人之物交付，處│
│  │            │罪            │有期徒刑月，如易科罰金，以新│
│  │            │              │臺幣壹仟元折算壹日。減為有期徒│
│  │            │              │刑壹月又拾伍日，如易科罰金，以│
│  │            │              │新臺幣壹仟元折算壹日。        │
└─┴──────┴───────┴───────────────┘
附表六
【被告王天威】
┌─┬──────┬───────┬───────────────┐
│編│犯罪事實    │所犯罪名      │主文                          │
│號│            │              │                              │
├─┼──────┼───────┼───────────────┤
│1 │附表二編號1 │刑法第339 條第│王天威共同意圖為自己不法之所有│
│  │所示詐欺部分│第3 項、第1 項│，以詐術使人將本人之物交付，未│
│  │            │之詐欺取財未遂│遂，處有期徒刑月，如易科罰金│
│  │            │罪            │，以新臺幣壹仟元折算壹日。減為│
│  │            │              │有期徒刑壹月又拾伍日，如易科罰│
│  │            │              │金，以新臺幣壹仟元折算壹日。扣│
│  │            │              │案如附表三所示之物均沒收。    │
├─┼──────┼───────┼───────────────┤
│2 │附表二編號2 │刑法第339 條第│王天威共同意圖為自己不法之所有│
│  │所示詐欺部分│第3項、第1項之│，以詐術使人將本人之物交付，未│
│  │            │詐欺取財未遂罪│遂，處有期徒刑月，如易科罰金│
│  │            │              │，以新臺幣壹仟元折算壹日。減為│
│  │            │              │有期徒刑壹月又拾伍日，如易科罰│
│  │            │              │金，以新臺幣壹仟元折算壹日。扣│
│  │            │              │案如附表三所示之物均沒收。    │
└─┴──────┴───────┴───────────────┘